* Librería de Teoría de Circuitos II
* Para LTspice
* Hecha por EP
* 3/04/2014
*
* ==========================================================
* Librería de componentes ideales de Teoría de Circuitos II
* ==========================================================


* AMPI
.subckt ampi p n s params: Ren=1e9, Rsal=1, A=1e9
Ren p n {Ren}					; resistencia de entrada
Esal s1 0 value={A*v(p,n)}	; ganancia de tensión de lazo abierto
Rsal s1 s {Rsal}			; resistencia de salida
.ends ampi

* opamp copiado del ampi
.subckt opamp p n s params: Ren=1e9, Rsal=1, A=1e9
Ren p n {Ren}					; resistencia de entrada
Esal s1 0 value={A*v(p,n)}	; ganancia de tensión de lazo abierto
Rsal s1 s {Rsal}			; resistencia de salida
.ends opamp

* Conversor Generalizado de impedancias simulando L
.subckt cgi e s
+params: C4=100nF R1=10k
*R11 e 2 10k
R2 2 3 1k
R3 3 4 1k
G1  e 2 LAPLACE { V(e, 2) } { 1/R1 } ; Resistencia R1
G2  4 s LAPLACE { V(4, s) } { s*C4 } ; Capacitor C4
Rent1 e 3 10meg
Rent2 s 3 10meg
eop1 4 0 e 3 9.6e6
eop2 2 0 s 3 9.6e6
.ends cgi

* Componente D
.subckt compoD 1 2 params: D=1f
G    1 2 laplace { V(1, 2) } { s*s*D }
R1  1 2 1g
.ends compoD

* Girador Ideal
.subckt girador 1 2 3 4 params: giro=0.001
Gent 2 1  value={giro*v(3,4)}
Gsal 3 4  value={giro*v(1,2)}
R1 1 0 1g
R2 2 0 1g
R3 3 0 1g
R4 4 0 1g
.ends girador

* Amplificador de transconductancia ideal dual
.subckt otadual p n ss se
+params: gm=0.001
R1 p n 10meg
Gsal se ss  VALUE {gm*V(p,n)}
R2 ss se 10meg
.ends otadual

* OTA
.subckt otai p n s params: gm=0.001
R1 p n 10meg
Gsal s 0 value={gm*v(p,n)}
R2 s 0 10meg
.ends otai

* Transferidor de salida doble
.subckt transdoble Y X Z +Z
R1 Y 0 100meg
R2 Z 0 100meg
R4 +Z 0 100meg
E 4 0 Y 0  1
R3 4 5 1u
V0 5 X 0
F1 0 Z V0 1
F2 0 +Z V0 1
.ends transdoble

* Transferidor de salida dual
.subckt transdual Y X +Z -Z
R1 Y 0 100meg
R2 +Z 0 100meg
R4 -Z 0 100meg
E 4 0 Y 0  1
R3 4 5 1u
V0 5 X 0
F1 0 +Z V0 1
F2 -Z 0 V0 1
.ends transdual

* Multiple output current controlled
* current conveyor transconductance amplifier
* Transferidor MO-CCCTA
.subckt transmul Y X +Z -Z +O -O params: gm=0.001
R1 Y 0 100meg
R2 +Z 0 100meg
R4 -Z 0 100meg
E 4 0 Y 0 {1/gm}
R3 4 5 1u
V0 5 X 0
F1 0 +Z V0 1
F2 -Z 0 V0 1
G1 +O 0 value={gm*v(+O,0)}
G2 -O 0 value={-gm*v(+O,0)}
.ends transmul

* Transportador de corriente ideal positivo
.subckt transpip Y X Z
R1 Y 0 1g
R2 Z 0 1g
E 4 0 Y 0  1
R3 4 5 1u
V0 5 X 0
F 0 Z V0 1
.ends transpip

* Transportador de corriente ideal negativo
.subckt transpin Y X Z
R1 Y 0 1g
R2 Z 0 1g
E 4 0 Y 0  1
R3 4 5 1u
V0 5 X 0
F Z 0 V0 1
.ends transpin

* Seguidor de corriente (Current Follower)
.subckt cf e s
VA e 0 0
F 0 s VA 1
R1 0 s 1g
.ends cf


.subckt transimp 1 2 3 4
* Amplificador de transimpedancia ideal
XTranspip1   2 1 3 transpip
X_A1         3 4 4 ampi
.ends transimp


